臺灣新竹地方法院民事判決　　　　　　 98年度建簡上字第4號
上　訴　人
即被上訴人　新竹市東區區公所
法定代理人　李文達
訴訟代理人　陳寶利
　　　　　　陳茂森
被 上 訴人
即 上 訴人　聖健科技股份有限公司
法定代理人　鄭永建
訴訟代理人　陳禹均
上列當事人間請求給付工程款事件，兩造對於中華民國98年5 月
27日本院新竹簡易庭97年度竹簡字第318 號第一審判決各自提起
上訴，本院於100 年5 月25日言詞辯論終結，判決如下：
    主  文
原判決關於駁回聖健科技股份有限公司後開第二項之訴部分及該
部分假執行之聲請暨訴訟費用之裁判均廢棄。
上開廢棄部分，新竹市東區區公所應再給付聖健科技股份有限公
司新台幣陸萬貳仟肆佰元及自民國九十七年四月二日起至清償日
止，按年息百分之五計算之利息。
新竹市東區區公所之上訴駁回。
第一、二審訴訟費用均由新竹市東區區公所負擔。
    事  實 及 理 由
甲、程序方面：
    按當事人喪失訴訟能力或法定代理人死亡或其代理權消滅者
    ，訴訟程序在有法定代理人或取得訴訟能力之本人，承受其
    訴訟以前當然停止；又第168 條至第172 條及前條所定之承
    受訴訟人，於得為承受時，應即為承受之聲明，而聲明承受
    訴訟，應提出書狀於受訴法院，民事訴訟法第170 條、第17
    5 條第1 項、第176 條分別定有明文。經查，本件上訴人即
    被上訴人新竹市東區區公所（以下簡稱東區區公所）之法定
    代理人業由武麗芳變更為李文達，有新竹市政府民國99年2
    月26日府人任字第0990018451號令為證（見本院卷第168 頁
    ），並經李文達聲明承受訴訟，於法尚無不合，應予准許。
乙、實體方面：
壹、上訴人即被上訴人聖健科技股份有限公司（以下簡稱聖健公
    司）主張：
一、東區區公所依政府採購法辦理「新竹市東區光明里監視系統
    工程」（以下簡稱系爭工程）之招標，於民國96年11月6 日
    開標，經東區區公所各單位審查廠商資格、功能規格與投標
    金額後，決定由聖健公司得標，雙方乃於96年11月8 日依照
    公告上網招標內容簽訂「新竹市東區光明里監視系統工程契
    約書」（以下簡稱工程契約書），契約價金約定為新台幣（
    下同）398,600 元。聖健公司於96年12月18日依「新竹市東
    區『光明里監視系統工程』規格需求說明書」（以下簡稱規
    格需求說明書）完成監視系統工程，兩造並於96年12月21下
    午2 時許在新竹市東區光明里活動中心辦理第一次驗收，嗣
    於96年12月24日下午2 時許在上址舉辦系爭工程之監視系統
    教育訓練。詎東區區公所未依政府採購法規定與契約約定內
    容辦理驗收，捨棄契約精神、任意擴充招標公告文義說明、
    範圍解釋，自擬一套與契約內容無關的功能規範「驗收步驟
    」作為驗收標準，實屬無理，茲說明如下：
（一）DVR主機部分：
    1.查DVR 主機第5 項約定為「錄影之畫面以30 frame以上（
      Real Time ）且至少以720 ×480 之解析度連續錄影，資
      料庫儲存總容量31天以上歷史紀錄且不間斷。」等語，上
      開文義為在單一鏡頭錄影達每秒30frame 、解析度720x48
      0 、壓縮格式為Motion JPEG 保存31天以上之歷史紀錄，
      此經核算使用硬碟容量不到400GB ，是聖健公司使用500G
      B 完全符合招標契約內容之功能規範。豈料，東區區公所
      在驗收時辯稱前開約定內容是指所有錄影鏡頭（即8 支鏡
      頭）必須同時錄影，且每1 支錄影鏡頭都須達到每秒30fr
      ame 、解析度720x480 並保存31天歷史紀錄，惟以96年間
      硬碟購置之單價甚高，如此所需經費較原契約金額至少高
      於八倍之多，則東區區公所豈可能於開標審查時未就硬碟
      容量予以審查，足見東區區公所前開所辯不可採信。
    2.次查，東區區公所就系爭工程聘請具有多年設計、監造經
      驗，且合作過十餘個鄰里監控工程案件之設計師即證人張
      哲維設計、監造，而據證人張哲維於本院99年9 月7 日到
      庭證述：「以投標施作當時技術不可能，因為找不到符合
      的影像壓縮格式。」等語（見本院99年9 月7 日言詞辯論
      筆錄所載），足見東區區公所與證人張哲維於簽約前，審
      查聖健公司投標所提出之產品功能規格時，已知聖健公司
      以500GB 硬碟容量投標，故每一單一鏡頭確實均足以符合
      契約規範，豈料，東區區公所事後在驗收時，故意擴充契
      約條文解釋，認以8 支鏡頭需同時錄影，且均須保存31天
      歷史紀錄來刁難聖健公司，已嚴重違反政府採購法之規定
      及契約之精神。況倘依證人張哲維前開所證：以投標施作
      當時技術不可能等語，東區區公所何以竟未要求聖健公司
      予以更正或說明，是東區區公所於驗收時，取樣第7 支鏡
      頭作為驗收之標的，且經驗收認該第7 支鏡頭確已符合契
      約規格，故不再就其餘7 支鏡頭為驗收，所以聖健公司施
      作完成之內容確與招標公告內容單一鏡頭之功能規範一致
      ，則東區區公所前開所辯顯非足採。
（二）反破壞裝置部分：
    1.依規格需求說明書第6 項功能及規格需求約定：「(四)反破
      壞裝置：(1)在置外攝影機及錄影機體與遠端監控操作等機
      體，現場應具有強力高分貝的蜂鳴警報裝置，當遭受破壞
      時，能同步產生警告音15秒以上（建議15秒至120 秒）。
      」等語。經查，聖健公司已依約安裝置外攝影機（在戶外
      ）、錄影機體（在里集會所）與遠端監控操作等機體（在
      警察局），且戶外攝影機有反破壞裝置與時控板KF-TIME
      （以下簡稱時控板），此由施工照片、設備送審照片與現
      場完工照片可證。又驗收戶外攝影機反破壞裝置與時控板
      時，破壞（打開）攝影機有蜂鳴器發出聲音、時控板也在
      20秒後準時停止聲響，同時錄影機（在里集會所）也有兩
      聲道喇叭會發出警報音，並由錄影機內軟體控制警報時間
      與警報音頻（基本功能）。遠端監控機體（與警察局聯線
      ）也有警報音，聲音由警察局控制，凡此均完全依照工程
      契約書之功能規範，則東區區公所辯稱聖健公司所施作之
      反破壞裝置不符合契約約定云云，並不足採。
    2.次查，東區區公所第二次驗收系爭工程，其驗收流程：「
      步驟四：(1)拆解攝影機（在供電狀況下）會發出警告音。
      (2)剪斷電源及影像傳輸線，再破壞攝影機體現場不會發出
      警告音，但錄影機會發出警告音。」而查，依東區區公所
      與證人張哲維所述：「攝影機位於巷弄之內，而錄影機體
      放置地點在光明社區活動中心，光明社區活動中心白天為
      社區開放，晚間則屬無人看管之空間，為應此安全需求而
      設計規劃。」是以，此既屬該重要且具有危險性場所安裝
      之重要規格及功能，何以未於規格需求說明書內為詳細記
      載，足見東區區公所所提出之驗收流程，已明顯違背政府
      採購法之規定。
二、次查，依政府採購法第72條規定：「機關辦理驗收時應製作
    紀錄，由參加人員會同簽認。驗收結果與契約、圖說、貨樣
    規定不符者，應通知廠商限期改善、拆除、重作、退貨或換
    貨。其驗收結果不符部分非屬重要，而其他部分能先行使用
    ，並經機關檢討認為確有先行使用之必要者，得經機關首長
    或其授權人員核准，就其他部分辦理驗收，並給付部分價金
    。」詎東區區公所自系爭工程開工至96年12月18日施作完成
    報驗迄今已2 年3 個月有餘，聖健公司完全依契約規定施作
    完成，且經東區區公使用施作完成之錄影設備後，也多次錄
    到不良少年破壞車輛與竊賊之畫面，足見聖健公司所安裝之
    錄影系統均能正常運作，亦證聖健公司所施作之內容，確符
    合系爭工程契約規範，東區區公所自負有給付承攬報酬之義
    務。為此，爰依承攬之法律關係提起本訴，並於原審聲明：
    (一)東區區公所應給付398,600 元及自起訴狀繕本送達翌日（
    即97年4 月2 日）起至清償日止，按年息百分之5 計算之利
    息。(二)願供擔保，請准予宣告假執行。
貳、上訴人即被上訴人東區區公所則以：
一、東區區公所依政府採購法辦理系爭工程之招標，於96年11月
    6 日開標，由聖健公司以398,600 元得標，雙方於96年11月
    8 日簽訂系爭工程契約書，約定聖健公司依東區區公所之規
    格需求完成監視系統工程，工程款於驗收合格後由東區區公
    所五日內付款（參契約第2 、3 、4 條規定），足見系爭工
    程性質乃為承攬之法律關係無訛。是系爭工程雖由聖健公司
    提供材料，其材料應視為承攬報酬之一部，應適用「承攬」
    有關「瑕疵擔保」之規定，無須另行適用買賣契約之規定，
    自無民法第355 條「買賣瑕疵擔保責任免除」規定之適用。
    原審法院認本件契約為買賣契約，並以東區區公所於契約成
    立時，已知聖健公司所提供之物有不具功能容量之瑕疵，判
    決聖健公司不負瑕疵擔保之責，用法顯有違誤，合先敘明。
二、東區區公所於前開招標文件以系爭規格需求說明書明確記載
    「驗收需完全符合規範及功能要求；若無法完全符合規範及
    功能要求，廠商需於規定時間內無條件修改或更換至完全符
    合規範及功能要求為止」，並詳列系爭工程之功能及規格需
    求，茲摘錄如下：
（一）關於DVR系統部分：
      DVR 系統包括：1.DVR 主機、2.錄影軟體功能、3.彩色高
      解析攝影機與鏡頭、4.線材與5.反破壞裝置等五大項所構
      成，這些都是關鍵組件，若其中一項未達規範，容易造成
      系統運作效能不佳。在有爭議部分影像擷取卡與儲存容量
      若不符合規定，將會產生以下問題：
    1.影像擷取卡不符合規定：最常見的是錄影品質不佳，一旦
      事件發生，若解析度不足，將造成辨識困難；或錄影速度
      未達每秒可擷取30張（含）以上畫面，容易造成事件發生
      在錄影畫面上，動作遺漏或有不連續之情形。
    2.儲存容量不足：容易造成錄影畫面儲存不足，一旦事件發
      生，會調不到關鍵之錄影畫面。
（二）關於攝影機部分：
      依照系爭工程之目的及上開規格需求可知，必須每一組攝
      影機（即每一支鏡頭）均能設定同時以720 ×480 之解析
      度、30frame 以上之條件進行錄影，始符合合約所訂之規
      格，並非如聖健公司所稱僅需「任一組」攝影機能以上開
      條件進行錄影即可。依監視器施工及完工後使用與管理上
      之慣例，焉有監視器之定作人，在裝置多組攝影機（鏡頭
      ）時，會就多數之鏡頭設定不同之解析度，再不斷自行設
      定調整之理。就一般使用者而言，亦鮮少會自行進行DVR
      主機之軟體設定，通常是由廠商施作完工後，由廠商做最
      好之設定。設定內容包括錄影解析度、錄影速度、攝影機
      角度等，希望能在事件發生後之證據蒐證上，得到最佳品
      質之錄影畫面，自不會選擇任一組攝影畫面，在不同時間
      進行DVR 軟體之相關設定。因在不斷變更設定的基礎上，
      DVR 主機管理上顯然困難重重；且在事件發生後，不一定
      能獲取最清晰之錄影畫面，則系統永處於不確定之風險上
      ，顯然有違一般經驗之法則。而聖健公司承作新竹市政府
      多項監視器工程，為實作經驗豐富之廠商，就此焉有不知
      之理；又東區區公所依聖健公司投標時所提出之投標文件
      內容審查，該文件雖未記載聖健公司擬提供之數位擷取卡
      型號，但其所勾選ND808I系統規格之「視訊輸入」及「音
      源輸入」欄位，均記載為「8 路」，且「監看/ 錄影速率
      」記載為「240 張/ 秒」，實已符合東區區公所規格需求
      說明書所訂「最低每秒可攝30張（含）以上畫面」之標準
      ，亦即如以8 支鏡頭同時錄影，每支均可達到30張/ 秒（
      240 ÷8 ＝30）之規格，顯見聖健公司於投標當時對系爭
      工程契約約定「以8 支鏡頭同時錄影，均須達到最低每秒
      可攝30張（含）以上畫面」之需求，已有充分之認知，此
      經證人張哲維於99年9 月7 日到庭證稱屬實（見本院99年
      9 月7 日言詞辯論筆錄所載）。是聖健公司所稱其中「任
      一組」攝影機能以上開條件進行錄影即可云云，顯不可採
      。
（三）關於影像擷取卡部分：
    1.按系爭工程於96年12月21日第一次驗收，嗣於97年1 月25
      日進行第二次驗收時，聖健公司所提供之錄影主機型號為
      ND 808I ，並表示該主機內裝之數位擷取卡型號為GV-112
      0 型，系爭工程設計監造師張哲維當場即致電廠商上敦企
      業有限公司（以下簡稱上敦公司）台北總公司詢問GV-112
      0 型擷取卡之壓縮格式，經該公司林姓業務員答覆「GV-1
      120 擷取卡為軟體壓縮，且在動態錄影部分，只能達到一
      支攝影機所錄影之畫面能以30frame 以上，且以720 ×48
      0 之解析度連續錄影，無法設定同時其餘七個攝影機所錄
      影之畫面均達上開規格」等語，亦即當日聖健公司提供之
      GV-1120 型之擷取卡，與前開規格需求不符，經當場實際
      測試結果亦復如此，此一事實經過，業經記載於97年1 月
      25日驗收報告，此有驗收規格與數量清單、驗收報告等件
      可稽，另有當日驗收之全程錄音可佐，復為聖健公司所自
      承，自不容聖健公司事後再空口否認，足見聖健公司於原
      審所提民事準備書(二)狀稱其當時交付予東區區公所之擷取
      卡型號為GV-2008 型云云，並非事實。此外，由聖健公司
      於97年1 月25日驗收時所提供之原廠「數位監控系統V8.1
      硬體及軟體安裝手冊」中，聖健公司於GV-1120 之欄位處
      所為標記，亦足證明當日聖健公司所交付之數位擷取卡，
      確係GV-1120 型無誤。嗣於97年3 月10日進行第三次驗收
      ，聖健公司雖主張所裝設ND-808I 錄影主機，內裝之數位
      擷取卡型號為GV-2008 型，然拒絕依規格需求說明書第7
      項之規定，提出原廠出廠證明供東區區公所審查。按擷取
      卡型號為GV-1120 型或GV-2008 型，關乎其壓縮格式是否
      為硬體壓縮格式，及是否合於規格之需求，且為DV R錄影
      主機之主要部分，非GV-2008 型硬體壓縮格式，即無法達
      到數位攝影之功能。聖健公司變更供應商上敦公司ND-808
      I 錄影主機之規格，將擷取卡型號為GV-1120 型更換為GV
      -2008 型，自應提出原廠出廠證明，以供東區區公所審查
      ，以確保產品規格及品質，此亦為系爭規格需求說明書所
      明定。
    2.次查，關於GV-1120 型數位擷取卡之功能，參照原廠之規
      格說明以及安裝手冊所載，可知：(1)GV-1120 型之解析度
      為320 ×240 ；(2)GV-1120 型之錄影速度為120fps，如以
      8 支鏡頭同時錄影，速度則為120 ÷8 ＝15fps （亦即每
      秒僅能擷取15張畫面）；(3)該系列產品中，僅GV-2004型
      及GV-2008 型支援硬體壓縮功能，GV-1120 型則為軟體壓
      縮。(4)只能達到一支攝影機以720 ×480 之解析度連續錄
      影。
    3.綜上，聖健公司於96年12月21日及97年1 月25日驗收當時
      ，聖健公司所提供確為GV-1120 型影像擷取卡，並不符合
      上開合約規格需求。嗣聖健公司於97年3 月10日進行第三
      次驗收時，雖自稱所提供為GV-2008 型影像擷取卡，惟卻
      拒絕提供原廠出廠證明等相關資訊以供東區區公所審查，
      已違反系爭工程契約之規定，乃係未依債務本旨提出給付
      ，則東區區公所自得拒絕驗收收受。迨聖健公司在原審於
      97年11月11日現場履勘前，已將影像擷取卡更換為GV-200
      8 型，但此亦不應令東區區公所負收受遲延之責任。
（四）關於儲存容量部分：
    1.本案在進行DVR 主機規格制訂上，已經考量目前市場上之
      錄影格式包括國際規範，如壓縮格式MPEG4 、Motion  JP
      EG、AVI 或DVI 等影像壓縮格式等；也有公司自行研發之
      錄影壓縮格式，採用不同壓縮格式，進行錄影設定會影響
      硬碟所需之容量。因此，在契約書制訂有關錄影規範為「
      錄影之畫面以30 frame以上(Real Time) 且至少以720 ×
      480 之解析度連續錄影，資料庫儲存總容量31天以上歷史
      紀錄且不間斷」，而不在儲存容量上制訂規範。廠商採用
      何種壓縮格式、所提供之硬碟容量究竟有多少GB，並非系
      爭工程契約之重點；系爭工程契約之規格需求所著重者，
      係廠商提供之設備，依其採用之壓縮格式進行壓縮後，資
      料庫儲存總容量是否可達到31天以上歷史紀錄且不間斷。
      廠商可能選用各種不同廠牌之器材、設備，其以不同之壓
      縮格式（如：MPEG4 等）處理後之檔案大小即可能會呈現
      完全不同之結果，故同樣以「720 ×480 之解析度連續錄
      影」之方式連續錄影31天所需之總儲存容量，亦會因所選
      用壓縮格式之不同，而有所不同，因東區區公所並未限制
      廠商應選用何種廠牌之設備，故不可能事先預知廠商所使
      用的壓縮格式，僅於規範中就影像擷取卡壓縮之格式「攝
      影、錄影、放影動態影像採硬體壓縮，壓縮格式MPEG4 、
      Motion JPEG 、AVI 或DVI 等影像壓縮格式」作概括式之
      規定，無法事先強制規範硬碟容量之大小。
    2.東區區公所於97年1 月25日進行驗收時，以MPEG4 之格式
      進行8 支鏡頭同時錄影之結果，其容量確實無法達到31天
      以上歷史紀錄且不間斷，此有元培科技大學97年1 月29日
      第0970000002號函記載「得標廠商（即聖健公司）聲稱，
      以500GB 儲存容量來投標，經查合約書廠商於投標時提供
      之文件『數位影音同步錄影系統』之次頁『自備份功能』
      清楚標示『1.可以自行指定備份裝置，…如以每秒30fr
      ame ，解析度720 ×480 最多可達1~6 個月以上儲存容量
      。』驗收時得標廠商設定錄影格式為MPEG4 ，以500GB 資
      料庫儲存總容量無法達到31天以上歷史紀錄且不間斷，得
      標廠商應提供其他演算法之錄影格式，錄影畫面以30fram
      e以上（Real Time ）且至少以720 ×480 之解析度連續
      錄影所錄影的，資料庫儲存總容量31天以上歷史紀錄且不
      間斷。」可稽。換言之，驗收時，聖健公司所提供500GB
      硬碟及MPEG4 錄影格式，係不符系爭工程契約之規格需求
      ，聖健公司如仍以MPEG4 格式錄影，則應加大硬碟容量至
      可儲存31天以上之歷史記錄且不間斷，或提供其他錄影格
      式，使之得在500GB 之容量內儲存31天以上之資料。況查
      ，系爭工程所需之硬碟儲存容量，需視廠商採用之壓縮格
      式來決定之情，業如前述，故東區區公所無法事先就硬碟
      容量之大小作具體規範，實際上亦無此必要，只需依廠商
      提供之壓縮格式進行壓縮後，資料庫儲存總容量達到31天
      以上歷史紀錄且不間斷即可，因此東區區公所於審查聖健
      公司投標文件時，僅得就聖健公司所提供之規格說明書或
      型錄為形式上之審查，事實上亦無從就「硬碟容量大小」
      為實際之審查。
    3.至聖健公司於報價單品名DVR 主機後空白處自加「500GB
      HDD 」之意思表示，似未了解招標文件之規定，依政府採
      購法第41條第1 項規定：「廠商對招標文件內容有疑義者
      ，應於招標文件規定之日期前，以書面向招標機關請求釋
      疑。」廠商未於規定之期限前請求釋疑，即視為對招標文
      件內容沒有疑義，應按招標文件規定投標。又依同法第6
      條第1 項規定：「機關辦理採購，應以維護公共利益及公
      平合理為原則，對廠商不得為無正當理由之差別待遇。」
      是以，系爭工程決標應以公平合理之競價結果，以合於招
      標文件規定之最低標得標，方符公平正義原則，則聖健公
      司以不相同數量之基礎提出標價，要非公平競爭，而聖健
      公司於系爭工程投標文件報價單內容，自加「500GB HDD
      」之意思表示，相較於招標文件內容，已有變更或減少數
      量，則其計算標價之基礎，已與其他未為變更或減少數量
      之廠商不同，所為標價縱為最低，但究非以正確之數量所
      計算，顯已違反上開規定，故聖健公司稱其在投標文件上
      有註明將提供500GB 硬碟，且經東區區公所審查通過云云
      ，顯非事實。
    4.再依政府採購法第42條第1 項規定：「機關辦理公開招標
      或選擇性招標，得就資格、規格與價格採取分段開標。」
      查東區區公所招標文件規格需求說明書中之「功能及規格
      需求」部分，均要求投標廠商須檢附「規格說明書或型錄
      」以供東區區公所審查，而系爭工程於96年11月6 日開標
      時，東區區公所亦依規定分段就廠商資格、規格及價格為
      審查，此有「新竹市東區區公所『光明里監視系統工程』
      採購案件投標廠商資格審查表」暨「新竹市東區區公所『
      光明里監視系統工程』開標規格審查紀錄表」可資佐證。
      是聖健公司所為「500GB HDD 」之註記，係變更招標文件
      自行於「新竹市東區『光明里監視系統工程』契約單價表
      」所為，東區區公所原有之招標文件中並無此之註記。按
      「契約單價（分析）表」之作用，在於廠商得標後，工程
      決算或無法完工時，作為施作工程增加、減少之計價標準
      ，招標機關無權變更，亦非招標機關開標時審查之對象，
      聖健公司違反政府採購法第50條第1 項第2 款之規定（決
      標或簽約後發現得標廠商於決標前有前項第1 款：未依招
      標文件之規定投標，第2 款：投標文件內容不符合招標文
      件規定之情形者，應撤銷決標，終止契約或解除契約，並
      得追償損失。…），變更投標文件內容，於上述「契約單
      價表」之「DVR 主機」欄位擅自加註「500GB HDD 」；其
      已明知「500GB 」之HDD 無法符合東區區公所之規格需求
      ，卻未於規格審查之規格說明書或型錄中註記，僅於「契
      約單價分析表」中註記，復未當場告知，顯有違交易之誠
      實及信用，東區區公所於當日工程決標，契約成立之時，
      並無審查且不知聖健公司於「契約單價（分析）表」中為
      「500GB HDD 」之註記。
（五）關於反破壞裝置部分：
      依規格需求說明書，關於反破壞裝置部分，必須達到「在
      置外攝影機及錄影機體與遠端監控操作等機體，現場應具
      有強力高分貝的蜂鳴警報裝置，當遭受破壞時，能同步產
      生警告音15秒以上（建議15秒至120 秒）」。換言之，「
      置外攝影機」及「錄影機體」二部分，均應裝設蜂鳴警報
      裝置，如「置外攝影機」遭受破壞時，該攝影機及錄影機
      體之現場須同步發出警告音；同樣的，如係「錄影機體」
      遭受破壞時，該攝影機及錄影機體之現場亦須同步發出警
      告音。聖健公司聲稱其已經裝有時控板，故已符合上開規
      格云云。惟查，依聖健公司所提民事準備書(三)狀所附之照
      片可知，其僅在「置外攝影機」部分裝設時控板而已，但
      其並未在「錄影機體」部分裝設時控板，且就東區區公所
      97年1 月25日驗收報告內容記載「步驟四：(1)拆解攝影機
      （在供電狀況下）會發出警告音。(2)剪斷電源及影像傳輸
      線，再破壞攝影機體，現場不會發出警告音，但錄影機會
      發出警告音。…步驟六：錄影機體、ND808I數位錄影機體
      ，以拔除電源及進行機殼拆卸破壞，無法發出警告音」之
      事實，聖健公司並不否認，其僅一再辯稱在斷電情形下，
      技術上不可能讓反破壞裝置繼續運作云云，然而對此應由
      聖健公司負舉證責任，並非空言推卸責任。
三、末由系爭工程契約書及規格需求說明書之約定可知，於乙方
    （即聖健公司）依約完成系爭工程，驗收合格並辦妥結案手
    續後，甲方（即東區區公所）始應付款。在乙方驗收完成前
    ，甲方得暫停給付價金；且系爭工程之驗收標準為標的必須
    完全符合規範及功能要求；若無法完全符合規範及功能要求
    ，乙方應於規定時間內無條件修改或更換至完全符合規範及
    功能要求為止。前述內容均為雙方契約及招標文件中已明文
    記載，自不容聖健公司予以否認。惟查，系爭工程二次驗收
    均未通過，聖健公司迄仍未積極改善前述不符合契約規格之
    處，是雙方既已於系爭工程契約約定須驗收合格，並辦妥結
    案手續後始須付款，惟因聖健公司所施作之監視器工程，與
    東區區公所合約書所約定之規格、功能不符，縱有部分規格
    相符，但因其未依合約之本旨提出完全之給付，自亦不生提
    出之效力。再依民法第264 條第1 項規定，因聖健公司有先
    為給付之義務，於其依契約內容給付完成前，東區區公所自
    得為同時履行抗辯，拒絕自己之給付。從而，東區區公所據
    此拒絕給付承攬報酬，自屬有據，原審判決認東區區公所違
    反誠信原則，實有違誤等語置辯，並於原審聲明：(一)聖健公
    司之訴及假執行之聲請均駁回。(二)如受不利判決，願供擔保
    請准予宣告免為假執行。
、原審判命東區區公所應給付聖健公司336,200 元，及自起訴
    狀繕本送達翌日（即97年4 月2 日）起至清償之日止，按年
    息百分之5 計算之利息，而駁回聖健公司其餘之請求，兩造
    各自就其敗訴部分提起上訴，聖健公司上訴聲明：一、原判
    決不利部分廢棄。二、上開廢棄部分，東區區公所應再給付
    62,400元，及自99年4 月2 日起至清償之日止，按年息百分
    之5 計算之利息；東區區公所則上訴聲明：一、原判決不利
    部分廢棄。二、上開廢棄部分，聖健公司在第一審之訴及假
    執行之聲請均駁回。兩造之答辯聲明均為駁回對造之上訴。
肆、兩造不爭執事項：
一、聖健公司於96年11月6 日參加東區區公所發包系爭工程之投
    標，並以398,600 元得標，兩造乃於96年11月8 日簽訂系爭
    工程契約書，系爭工程契約為承攬契約。
二、依兩造所簽訂「新竹市東區光明里監視系統工程契約書」第
    1 條契約文件及效力之約定可知，新竹市東區區公所工程、
    財物、勞務採購須知、規格需求說明書等均屬系爭工程契約
    之約定內容。
三、聖健公司於96年11月22日開工，並於96年12月18日將系爭工
    程完工乙事通知東區區公所，東區區公所即乃先後於96年12
    月21日及97年1 月25日進行兩次驗收，並先後於97年3 月10
    日及97年4 月11日進行兩次複驗。
伍、本件係行集中審理程序，經兩造協商並簡化爭點如下：
一、關於聖健公司所施作之中DVR 主機之中央處理器之硬碟容量
    是否符合兩造所定契約之約定？東區區公所就此行使同時履
    行抗辯權，是否有理由？
二、聖健公司所施作之反破壞裝置是否符合兩造所定契約之約定
    ？東區區公所就此行使同時履行抗辯權，是否有理由？
陸、得心證之理由﹕
一、關於聖健公司所施作之中DVR主機之中央處理器之硬碟容量
    是否符合兩造所定契約之約定？東區區公所就此行使同時履
    行抗辯權，是否有理由？
（一）經查，依規格需求說明書第6 項功能及規格需求約定：「
      (一)DVR 主機：（附規格說明書或型錄）1.中央處理器：Pe
      ntium-4.3.0Ghz或同等級以上。影像擷取卡：A.擷取動
      態影像解析度，視訊格式NTSC720 ×480 之解析度（含）
      以上解析度。單一鏡頭錄影速度具可調整功能，最低每秒
      可擷取30張（含）以上畫面。B.影像擷取相片功能，支援
      擷取單張影像解析度720 ×480 之解析度（含）以上，全
      彩BMP 或JPEG等檔案格式。C.攝影、錄影、放影動態影像
      採硬體壓縮，壓縮格式MPEG4 、Motion JPEG 、AVI 或DV
      I 等影像壓縮格式。儲存容量：錄影之畫面以30 frame
      以上（Real Time ）且至少以720 ×480 之解析度連續錄
      影，資料庫儲存總容量31天以上歷史紀錄且不間斷。」等
      語，依前開約定內容足悉，關於影像擷取卡部分，僅要求
      每一支單一鏡頭錄影速度具有可調整功能，最低每秒可擷
      取30張（含）以上畫面，至於儲存容量部分，並未約明究
      係指單一鏡頭或八支鏡頭同時錄影之畫面以30 frame以上
      （Real Time ）且至少以720 ×480 之解析度連續錄影，
      資料庫儲存總容量31天以上歷史紀錄且不間斷，亦未明定
      系爭主機所需之硬碟容量，此觀規格需求說明書之內容自
      明（見原審卷第25頁）。而據東區區公所於原審自承若八
      支鏡頭需同時達到錄影之畫面以30 frame以上（Real Tim
      e ）且至少以720 ×480 之解析度連續錄影，資料庫儲存
      總容量31天以上歷史紀錄且不間斷之功能，其硬碟容量需
      達1915.7GB等語（見原審卷第233 頁及本院卷第309 頁）
      ，且據證人即系爭工程之設計、監造人張哲維證述：硬碟
      容量1915.7GB的數據，是東區區公所請新竹市警察區幫忙
      核算的，伊依警察局所使用之影像壓縮格式核算確實是此
      數據等語綦詳（見本院卷第249 頁），至聖健公司則陳稱
      若僅要求一支鏡頭達到錄影之畫面以30 frame以上（Real
      Time）且至少以720 ×480 之解析度連續錄影，資料庫儲
      存總容量31天以上歷史紀錄且不間斷之功能，則硬碟容量
      僅需400GB 即已足夠等語（見本院卷第285 頁），準此，
      足悉DVR 主機硬碟容量之大小攸關所欲達到之功能規範，
      自屬契約之重要內容，當為東區區公所審標時所應注意之
      重要事項之情，堪可認定。則東區區公所辯稱：伊無庸審
      究聖健公司所記載DVR 主機為500GB 之硬碟容量云云，顯
      非可採。
（二）按投標廠商有下列情形之一，經機關於開標前發現者，其
      所投之標應不予開標；於開標後發現者，應不決標予該廠
      商：二、投標文件內容不符合招標文件之規定。決標或簽
      約後發現得標廠商於決標前有前項情形者，應撤銷決標、
      終止契約或解除契約，並得追償損失。但撤銷決標、終止
      契約或解除契約反不符公共利益，並經上級機關核准者，
      不在此限。第1 項不予開標或不予決標，致採購程序無法
      繼續進行者，機關得宣布廢標，政府採購法第50條第1 項
      第2 款、第2 、3 項定有明文。茲查：
    1.聖健公司於投標時業提供系爭工程所需之產品規格型錄供
      東區區公所審核，此有東區區公所所不爭執，聖健公司投
      標時所提供之數位影音同步錄影系統、數位日夜型高畫質
      彩色攝影機、室外型防護罩組、反破壞裝置設備、頻道調
      整主機、19吋寬螢幕液晶顯示器、5C自持同軸電電線規範
      表、7C自持同軸電電線規範表、鏡頭、2mm ×2C自持PVC
      細蕊電纜電控線、機櫃、不斷電系統等產品之規格型錄等
      件附卷可稽（見原審卷第29至35頁），觀之聖健公司所提
      供DVR 主機型錄之系統規格處記載：「ND-808I ，視訊輸
      入8 路，監看/ 錄影速率240 張/ 秒」及自備份功能處載
      有「…依硬碟容量配置大小可自行任意增減，如以每秒30
      frame ，解析度720 ×4 最多可達1-6 個月以上儲存容量
      」，然能否達到型錄上所載之監看/ 錄影速率及儲存容量
      ，當仍須視硬碟容量之大小而定。而查，前開型錄上並已
      明載其影像壓縮格式為「MPEG4/H2.64 」，是投標廠商之
      聖健公司既已於投標時，明確表明其所提供DVR 主機之產
      品規格，則定作人之東區區公所於審標時，自可據聖健公
      司所提供產品之影像壓縮格式，核算出符合其欲達到八支
      鏡頭同時錄影之畫面以30 frame以上（Real Time ）且至
      少以720 ×480 之解析度連續錄影，資料庫儲存總容量31
      天以上歷史紀錄且不間斷功能規範所需之硬碟容量，據此
      ，並據東區區公所自承所需DVR 主機之硬碟容量為1915.7
       GB 等語，詳如前述，足徵東區區公所於審標之際，已悉
      依聖健公司所提供DVR 主機之產品規格，若欲達到八支鏡
      頭同時錄影之畫面以30 frame以上（Real Time ）且至少
      以720 ×480 之解析度連續錄影，資料庫儲存總容量31天
      以上歷史紀錄且不間斷之功能規範，則所需DVR 主機之硬
      碟容量應不只500GB之情，亦堪認定。
    2.惟查，聖健公司因認前開規格需求說明第6 項DVR 主機所
      規範之儲存容量，僅係指設定其中一支鏡頭可達到錄影之
      畫面以30 frame以上（RealTime）且至少以720 ×480 之
      解析度連續錄影，資料庫儲存總容量31天以上歷史紀錄且
      不間斷之功能，故經核算所需之硬碟容量後，乃於投標時
      ，特於契約單價表內關於DVR 主機後註明其所投標之主機
      之硬碟容量為500GB HDD ，此有兩造所不爭執之聖健公司
      之契約單價表附卷可憑（見原審卷第15頁），足見聖健公
      司自始即係以設定其中一支鏡頭可達到錄影之畫面以30 f
      rame以上（Real Time ）且至少以720 ×480 之解析度連
      續錄影，資料庫儲存總容量31天以上歷史紀錄且不間斷之
      硬碟容量規範予以投標，然此已據證人即系爭工程之設計
      、監造人張哲維證述：以投標施作當時的技術，聖健公司
      所提供500GB 之硬碟容量並無法達到八支鏡頭同時符合契
      約功能之規範，因找不到符合的影像壓縮格式等語明確（
      見本院卷第249 頁），詎東區區公所於聖健公司投標、審
      標之際，已明知聖健公司所投標DVR 主機之硬碟容量為50
      0GB ，若認聖健公司自行加註硬碟容量之投標文件內容不
      符合招標文件之規定，自應依政府採購法第50條第1 項第
      2 款規定，不決標予該廠商；縱於簽約後，仍可依政府採
      購法第50條第2 項之規定予以撤銷決標、終止契約或解除
      契約。惟東區區公所均捨此未為，仍決定讓聖健公司得標
      ，並與之簽訂系爭工程契約，足徵兩造就聖健公司所投標
      DVR 主機之硬碟容量為500GB 之產品標的，業已合致，準
      此，DVR 主機之硬碟容量既僅足供一支鏡頭可達到錄影之
      畫面以30 frame以上（Real Time ）且至少以720 ×480
      之解析度連續錄影，資料庫儲存總容量31天以上歷史紀錄
      且不間斷之功能規範，足證兩造所合致之契約功能規範，
      乃就其中一支鏡頭可達到錄影之畫面以30 frame以上（Re
      al Time ）且至少以720 ×480 之解析度連續錄影，資料
      庫儲存總容量31天以上歷史紀錄且不間斷之功能，即認已
      符合兩造所約定之契約內容。則東區區公所於讓聖健公司
      得標、與之簽約及聖健公司將系爭工程施作完成後，始辯
      稱聖健公司當初投標之文件內容不符合招標文件之規定，
      且認聖健公司所提供之硬碟容量不符合契約規範云云，實
      有違誠信原則，不足為取。
（三）第查，經東區區公所於97年1 月25日進行第二次驗收，關
      於主機之驗收，於驗收流程：「步驟一：主機設定錄影格
      式與速度。契約書規格：A.擷取動態影像解析度，視訊格
      式NTSC720 ×480 之解析度（含）以上解析度。單一鏡頭
      錄影速度具可調整功能，最低每秒可攝取30張（含）以上
      畫面。B.影像擷取相片功能，支援擷取單張影像解析度72
      0 ×480 之解析度（含）以上，全彩BMP 或JPEG等檔案格
      式。C 攝影、錄影、放影動態影像採硬體壓縮，壓縮格式
      MPEG4 、Motion JPEG 、AVI 或EVI 等影像壓縮格式。」
      驗收結果：「A.可設任一支目前只設定第7 支鏡頭NTSC72
      0 ×480 及每秒30張攝影畫面。B.可設任一支720 ×480
      單張擷取照相。A 與B 只能設定任一支無法同時設定8 支
      。」、「步驟二：(1)以步驟一主機設定錄影格式與速度的
      不變條件下，分析查驗八個錄影畫面是否為30 frame以上
      （Real Time ）且至少以720 ×480 之解析度連續錄影。
      (2)八個畫面同時錄影一分鐘，並計算是否達到31天儲存容
      量。契約書規格：儲存容量：錄影之畫面以30 frame以上
     （Real Time）且至少以720 ×480 之解析度連續錄影，資
      料庫儲存總容量31天以上歷史紀錄且不間斷。」驗收結果
      ：「(1)只有第7 支攝影機的設定可達30 frame及720 ×48
      0 的連續錄影，其餘7 支鏡頭無法達到。(2)無法達到31天
      以上歷史紀錄且不間斷。(3)目前錄影格式MPEG4 錄影無法
      達到31天容量。廠商投標為500GB ，以MPEG4 錄影無法達
      31天容量，請廠商提供其他演算法之錄影格式以30 frame
      以上（Real Time ）且至少以720 ×480 之解析度連續錄
      影，資料庫儲存總容量達31天以上。」等語，此有新竹市
      東區「光明里監視系統工程」第二次驗收驗收流程資料附
      卷可稽（見原審卷第52頁），準此，聖健公司所安裝之DV
      R 主機，經驗收時，任設定其中一支鏡頭均可達到錄影之
      畫面以30fram e以上（Real Time ）且至少以720 ×480
      之解析度連續錄影，資料庫儲存總容量31天以上歷史紀錄
      且不間斷之功能，應認已符合兩造所約定之契約規範，難
      認有何瑕疵，則東區區公所辯稱聖健公司所提供之DVR 主
      機不具契約約定功能之容量而有瑕疵云云，即非可採。
二、聖健公司所施作之反破壞裝置是否符合兩造所定契約之約定
    ？東區區公所就此行使同時履行抗辯權，是否有理由？
（一）按解釋意思表示，應探求當事人之真意，不得拘泥於所用
      之辭句，為民法第98條所規定，而所謂探求當事人之真意
      ，如兩造就其真意有爭執時，應從該意思表示所根基之原
      因事實、經濟目的、一般社會之理性客觀認知、經驗法則
      及當事人所欲使該意思表示發生之法律效果而為探求，並
      將誠信原則涵攝在內，藉以檢視其解釋結果對兩造之權利
      義務是否符合公平正義（最高法院99年度台上字第1768號
      亦同此見解）。
（二）經查，東區區公所為採購新竹市東區「光明里監視系統工
      程」特訂定新竹市東區區公所工程、財物、勞務採購投標
      須知及新竹市東區「光明里監視系統工程」規格需求說明
      書（見原審卷第19至26頁），依前開須知第18項規定：「
      投標時請廠商提供規格型錄以供評選（審）。」及規格需
      求說明書第3 項「資格審查」第3 點規格說明書及型錄規
      定：「投標時請廠商提供符合本採購案標的規格說明書或
      型錄以供審查，合格者始准予參與比價，該規格說明書或
      型錄應為得標後驗收之依據，未於投標時一併檢附符合本
      採購案標的之規格說明書或型錄，視為規格不符。」等語
      可知，聖健公司於投標時已提供系爭工程所需之產品規格
      型錄供東區區公所審核，此有東區區公所不爭執，聖健公
      司投標時所提供之數位影音同步錄影系統、數位日夜型高
      畫質彩色攝影機、室外型防護罩組、反破壞裝置設備、頻
      道調整主機、19吋寬螢幕液晶顯示器、5C自持同軸電電線
      規範表、7C自持同軸電電線規範表、鏡頭、2mm ×2C自持
      PV C細蕊電纜電控線、機櫃、不斷電系統等產品之規格型
      錄等件附卷可稽（見原審卷第29至35頁）；又查，經東區
      區公所審查聖健公司所提供產品之規格型錄後，認符合該
      採購案標的乃予以決標，並決定由聖健公司予以得標，此
      亦有新竹市東區區公所開標/ 決標紀錄單、新竹市東區區
      公所「光明里監視系統工程」採購案件投標廠商資格審查
      表、新竹市東區「光明里監視系統工程」開標規格審查記
      錄表等件附卷可憑（見原審卷第17頁、本院卷第75、76頁
      ），復為兩造所不爭執，自堪信實在。
（三）第查，關於反破壞裝置依規格需求說明書第6 項功能及規
      格需求乃約定：「(四)反破壞裝置：1.在置外攝影機及錄影
      機體與遠端監控操作等機體，現場應具有強力高分貝的蜂
      鳴裝置，當遭受破壞時，能同步產生警告音15秒以上（建
      議15秒至120 秒）。2.外置設備如攝影機、線材等，遭受
      不當破壞，導致影像訊號消失之異常狀況時，可紀錄並傳
      訊至監控中心，以利管理人員進行即時狀況處置。」等語
      。又查，關於系爭工程依規格需求說明書第5 項驗收第3
      點第8 小點之約定足悉，系爭工程中之訊號傳輸，必須符
      合遠端監控機制，得標廠商必須提供系統之SDK 原件，供
      警察局做系統整合，依此，系爭工程之訊號傳輸，既必須
      符合警察局之遠端監控機制，並與警察局做系統整合，足
      徵系爭工程中之反破壞裝置規範，核應與警察局之反破壞
      裝置規範內容並無二致。而查，依新竹市警察局96年度治
      安防治專案－重要路口監錄系統工程中關於路口端車牌專
      用彩色攝影機之防護罩固定架之具有故障通報功能（亦即
      反破壞裝置）乃約定：「當前端機體（置外攝影機或其設
      備、機組）遭受【外力】破壞時，能即時將訊號傳輸至後
      端監控工作（中心）同步實施產生強力高分貝的蜂鳴警報
      與警示裝置，並持續警告（示）音15秒至120 秒後自動消
      音。」等語，此有東區區公所所不爭執，由聖健公司提出
      摘錄新竹市警察局96年度治安防治專案－重要路口監錄系
      統工程中關於反破壞裝置之規定內容附卷可稽（見本院卷
      第215 頁），稽之新竹市警察局之反破壞裝置系統之「破
      壞」乙詞，既明確表明係指「外力破壞」情形，衡諸一般
      人客觀之理解及認知，此「外力破壞」乃係指人為之外力
      毀損、敗壞情形，足徵系爭規格需求說明書中反破壞裝置
      所約定之「破壞」情形亦應同此規範。再核諸聖健公司向
      新竹縣政府警察局函查有關反破壞裝置之驗收辦法與功能
      和檢測項目，經新竹縣政府警察局函覆：「(二)反破壞裝置
      係為保護主機箱及攝影機安裝位置、防護罩設備遭受到破
      壞，包括主機箱被開啟、攝影機防護罩被開啟或撞擊等。
      (三)當遭遇上述情況時，現場立即會有強力高分貝的蜂鳴器
      產生警告音，警告可疑破壞分子，並且經設定時間（原則
      10秒）自動停止，並立即以語音方式（通報語音應播放2
      次以上），向指定之派出所報案，以保護設備。達到保護
      攝影機設備之功用；緊急通報可設定2 人次以上接收訊號
      ，並於接通後自動停止發訊。貳、當剪斷電源或無市電供
      應及影像傳輸線，再破壞攝影機機體，每支攝影機位置是
      否要發出警告音一節，因當剪斷電源或是無市電供應及影
      像傳輸線，主機箱內已設置不斷電系統，仍可繼續供電約
      30分鐘左右，使得反破裝置發揮功能。」等語，此有東區
      區公所所不爭執，由聖健公司提出聖健公司99年4 月13日
      （99）聖字第099004 13001號函、（99）聖字第09900413
      002 號函、新竹縣政府警察局99年4 月23日竹縣警後字第
      0990009358號函等件附卷可稽（見本院卷第267 至269 頁
      ），由此更足悉「反破壞裝置」之設置目的乃係為保護或
      防止主機箱、攝影機防護罩遭開啟、撞擊或毀壞等情形而
      設立，至為避免遭剪斷電源或無市電供應及影像傳輸線，
      再破壞攝影機機體情形，警察局則特於主機箱內設置不斷
      電系統，是東區區公所若就所安裝之反破壞裝置亦需於遭
      剪斷電源時亦能發揮功能，衡酌剪斷電源之斷電情形與無
      市電供應之停電情形尚無不同，自應如警察局所安裝之反
      破壞裝置般，要求於主機設置不斷電系統，如此反破壞裝
      置始能不受停電、斷電之影響。惟查，細繹系爭規格需求
      說明書第6 項「功能及規格需求」中就彩色高解析攝影機
      及反破壞裝置設備均未要求需安裝電池或加裝不斷電系統
      ，且查，聖健公司於投標時所提供，並經東區區公所審核
      通過認符合採購案標的之數位日夜型高畫質彩色攝影機（
      含反破壞裝置）等產品型錄上，關於前開產品並未有安裝
      電池或加裝不斷電系統之配備，此觀前開產品型錄內容自
      明，準此，東區區公所既未於反破壞裝置之產品規格就此
      有所要求，益證其規格需求說明書內關於反破壞裝置所稱
      之「破壞」一詞，當與警察局所規範之內容相同，係指在
      供電情形下，遭人為外力之開啟、撞擊或毀壞情形，並不
      包括斷電或停電情形，堪可認定。是東區區公所辯稱系爭
      規格說明書內關於反破壞裝置所約定之破壞情形亦包含剪
      斷電源之斷電情形云云，尚非足採。
（四）復查，經東區區公所於97年1 月25日進行第二次驗收，關
      於反破壞裝置之驗收，於驗收流程：「步驟四：隨機選擇
      一攝影機，(1)拆解攝影機之防護外罩，查驗反破裝置是否
      發出警告音。(2)剪斷電源及影像傳輸線，查驗影像訊號消
      失之異常狀況時，可紀錄並傳訊至監控中心，再拆解攝影
      機體，查驗反破壞裝置是否發出警告音。」驗收結果：「
      (1)拆解攝影機（在供電狀況下）會發出警告音。(2)剪斷電
      源及影像傳輸線，再破壞攝影機體，現場不會發出警告音
      ，但錄影機會發出警告音。」等語，此有新竹市東區「光
      明里監視系統工程」第二次驗收驗收流程資料附卷可稽（
      見原審卷第52頁），並有數位日夜型高畫質彩色攝影機規
      格型錄、反破壞裝置規格型錄、反破壞裝置（含時控板、
      警報喇叭）、攝影機及防護罩組照片等件（見原審卷第31
      、32頁、第244 至246 頁）。準此，聖健公司所安裝之反
      破壞裝置，經驗收時，在供電狀況下拆解攝影機既會發出
      警告音，自已符合系爭規格需求說明書中反破壞裝置所約
      定之規範，即難認有何瑕疵，是東區區公所辯稱聖健公司
      所提供之反破壞裝置無法在斷電之情形發揮功能，具有瑕
      疵云云，即非可採。
三、按報酬應於工作交付時給付之，無須交付者，應於工作完成
    時給付之，民法第505 條第1 項定有明文。查聖健公司所施
    作之DVR 主機及反破壞裝置均無東區區公所所抗辯之瑕疵等
    情，業如前述，惟東區區公所無正當理由，拒讓聖健公司通
    過驗收，且迄今仍拒付工程款，顯係以不正當之方法阻止付
    款條件成就，依民法第101 條第1 項規定，應視為付款條件
    已成就，東區區公所自應依約給付工程款，則東區區公所辯
    稱系爭工程尚有瑕疵，未能通過驗收，聖健公司自不得請求
    給付工程款，且得主張同時履行抗辯云云，均不足採。
柒、綜上所述，聖健公司依承攬之法律關係，訴請東區區公所給
    付398,600 元及自起訴狀繕本送達翌日（即97年4 月2日 ）
    起至清償日止，按年息百分之5 計算之利息，為有理由，應
    予准許。原審就上開應准許部分判命東區區公所給付，並依
    職權為假執行之宣告及酌定擔保金額為免為假執行之宣告，
    經核並無違誤，東區區公所上訴論旨指摘原判決不當，聲明
    求為廢棄改判，非有理由，應駁回其上訴。至原審駁回聖健
    公司其餘之訴及假執行之聲請，尚有未洽，自屬不能維持，
    聖健公司上訴論旨指摘原判決不當，求予廢棄改判，非無理
    由，爰由本院予以廢棄改判如主文第二項所示。。
捌、本件事證已臻明確，兩造其餘主張、陳述及證據，於判決結
    果均不生影響，爰不一一論述，併此敘明。
玖、據上論結，本件聖健公司之上訴為有理由，東區區公所之上
    訴為無理由，依民事訴訟法第450 條、第449 條第1 項、第
    78條判決如主文。
中    華    民    國   100    年    6     月    15    日
                  民事第一庭審判長法  官  蔡孟芳
                                  法  官  羅惠雯
                                  法  官  高敏俐
以上正本係照原本作成。
本判決不得上訴。
中    華    民    國   100    年    6     月    15    日
                                  書記官  黎秀娟